【裁判字號】    97,交聲,800
【裁判日期】    971231
【裁判案由】    違反道路交通管理處罰條例聲明異議
【裁判全文】
臺灣士林地方法院交通事件裁定         97年度交聲字第800號
原處分機關  臺北市交通事件裁決所
異議人即    甲○○
受處分人
上列受處分人因違反道路交通管理處罰條例案件，對於臺北市交
通事件裁決所97年7 月8 日所為之處分（原處分案號：北市裁罰
字第裁22-AEX005467號），聲明異議，本院裁定如下：
    主  文
異議駁回。
    理  由
一、按汽車駕駛人，行經有燈光號誌管制之交岔路口紅燈右轉行
    為者，處新臺幣（下同）600 元以上1,800 元以下罰鍰，並
    記違規點數3 點，道路交通管理處罰條例第53條第2 項、第
    63條第1 項第3 款分別定有明文。
二、原處分意旨略以：異議人即受處分人甲○○於民國97年4 月
    30日上午8 時0 分許，駕駛車牌號碼CY-5668 號自小客車，
    行經臺北市○○路○ 段56巷口時，燈光號誌已轉換為紅燈，
    異議人卻未停止而闖越紅燈右轉，為臺北市政府警察局內湖
    分局東湖派出所執勤員警當場攔停舉發，爰依道路交通管理
    處罰條例第53條第2 項規定，裁處異議人罰鍰900 元，並依
    同條例第63條第1 項第3 款規定（裁決書漏引第1 項第3 款
    ），記違規點數3 點。
三、聲明異議意旨略以：伊為警攔停舉發之地點係「臺北市○○
    路70巷口」，非係舉發通知單上所載之「臺北市○○路56巷
    口」，再該路口之號誌燈於當天早上並未正常運作，僅係閃
    黃燈，伊有依法停在巷口，待確認無左右來車後始右轉，伊
    並未有闖紅燈之違規云云。
四、經查：異議人駕駛車牌號碼CY-5668 號自小客車，於97年4
    月30日上午8 時0 分許，行經臺北市○○路○段時，為警攔
    停舉發「紅燈右轉」之違規事實，經異議人坦承不諱，並有
    臺北市政府警察局北市警交字第AEX005467 號舉發違反道路
    交通管理事件通知單、臺北市政府警察局內湖分局97年6 月
    9 日北市警內分交字第09731151700 號函各1 紙在卷可稽，
    此部份之事實，洵堪認定。雖異議人以上揭情詞置辯，惟經
    本院函詢臺北市交通管制工程處，「臺北市○○區○○路三
    段56巷路口」與「臺北市○○區○○路三段70巷路口」於97
    年4 月30日上午8 時0 分許之交通號誌資料分別如下：(一)康
    寧路三段56巷：第1 時相為康寧路東西向人車通行，第2 時
    相為康寧路3 段56巷南北巷人車通行，第1 時相155 秒（含
    黃燈3 秒、全紅清道時間2 秒與行人全紅清道時間3 秒），
    第2 時相45秒（含黃燈3 秒、全紅清道時間2 秒）」；(二)康
    寧路三段70巷：第1 時相為康寧路東西向人車通行，第2 時
    相為康寧路3 三段70巷南北巷人車通行，第1 時相145 秒，
    第2 時相55秒（均含黃燈3 秒、全紅清道時間2 秒與行人全
    紅清道時間3 秒），此有臺北市交通管制工程處97年11月25
    日北市交工控字第09735041900 號函在卷足憑，故不論異議
    人所爭執之違規地點為「臺北市○○路三段56巷」抑或「臺
    北市○○路○段70巷」，此二路口之交通號誌於異議人違規
    當時確實係正常運轉中，核與異議人前揭所辯並不相符，而
    員警即便有誤植舉發通知單上之違規地點，亦無礙於異議人
    有上開違規行為之認定，不足以解免其違規責任，是異議人
    前開所辯顯係為脫免罪責，不足憑採。
五、綜上，本件異議人確有駕車行經有燈光號誌管制之交岔路口
    紅燈右轉之違規行為。從而，原處分機關依道路交通管理處
    罰條例第53條第2 項、第63條第1 項第3 款之規定，裁處異
    議人罰鍰900 元，並記違規點數3 點，核無違誤，本件異議
    為無理由，應予駁回。
據上論斷，應依道路交通案件處理辦法第19條，裁定如主文。
中    華    民    國    97    年    12    月    31    日
                  交通法庭法  官  高雅敏
以上正本證明與原本無異。
如不服本裁定應於裁定送達後5 日內向本院提出抗告狀。
                          書記官  陳映羽
中    華    民    國    97    年    12    月    31    日


司法院資訊處製作；財團法人民間司法改革基金會備份。
